臺灣南投地方法院刑事判決
111年度交簡上字第23號
上  訴  人  臺灣南投地方檢察署檢察官 
被      告  曾坤明



上列上訴人因被告公共危險案件，不服本院南投簡易庭中華民國
111 年6 月7 日111 年度投交簡字第200 號第一審刑事簡易判決
（起訴案號：111 年度偵字第587 號），提起上訴，本院管轄第
二審之合議庭判決如下：
    主          文
上訴駁回。
    犯罪事實及理由
一、本件經本院審理結果，認為原審即第一審判決認事、用法及
    量刑均無不當之處，應予維持，除證據部分補充被告曾坤明
　　於本院審理時之自白（見本院卷第78頁）外，餘均引用原審
　　判決書記載之犯罪事實、證據及理由（如附件）。
二、檢察官上訴意旨略以：被告前於民國106 年間，因酒後駕車
　　之公共危險案件，經本院以106 年投交簡字第316 號判決判
　　處有期徒刑2 月確定，於107 年5 月31日易科罰金執行完畢
　　；詎仍不知警惕悔改向善，故意再為本件犯行，足見前罪之
　　徒刑執行成效不彰，其對刑罰之反應力顯然薄弱，衡量本件
　　犯罪情節及被告所侵害之法益，予以加重最低本刑均無罪刑
　　不相當之情事，本應依刑法第47條第1 項之規定，加重其刑
　　；詎原審未依法認定累犯並加重其刑，自有判決違法之情事
　　。原審一昧逐字引用該極具爭議性之最高法院大法庭裁定為
　　據，自難認原審判決妥適，請撤銷原審判決，另為適當之判
　　決等語。
三、經查：
  ㈠按「法院於審酌被告是否適用累犯規定而加重其刑時，訴訟
　　程序上應先由檢察官就前階段被告構成累犯之事實，以及後
　　階段應加重其刑之事項，主張並具體指出證明方法後，法院
　　才需進行調查與辯論程序，而作為是否加重其刑之裁判基礎
　　。前階段構成累犯事實為檢察官之實質舉證責任，後階段加
　　重量刑事項為檢察官之說明責任，均應由檢察官分別負主張
　　及具體指出證明方法之責。倘檢察官未主張或具體指出證明
　　方法時，可認檢察官並不認為被告構成累犯或有加重其刑予
　　以延長矯正其惡性此一特別預防之必要，且為貫徹舉證責任
　　之危險結果所當然，是法院不予調查，而未論以累犯或依累
　　犯規定加重其刑，即難謂有應調查而不予調查之違法」、且
　　「檢察官若未主張或具體指出證明方法，法院因而未論以累
　　犯或依累犯規定加重其刑，基於累犯資料本來即可以在刑法
　　第57 條第5款「犯罪行為人之品行」中予以負面評價，自仍
　　得就被告可能構成累犯之前科、素行資料，列為刑法第57條
　　第5 款所定「犯罪行為人之品行」之審酌事項。於此情形，
　　該可能構成累犯之前科、素行資料既已列為量刑審酌事由，
　　對被告所應負擔之罪責予以充分評價，依重複評價禁止之精
　　神，自無許檢察官事後循上訴程序，以該業經列為量刑審酌
　　之事由應改論以累犯並加重其刑為由，指摘原判決未依累犯
　　規定加重其刑違法或不當」（最高法院110 年度台上字第56
　　60號判決意旨參照）。
  ㈡本件檢察官於起訴書雖記載被告有如上述之前案紀錄，其於
　　有期徒刑之執行完畢後，5 年內故意再犯本件有期徒刑以上
　　之罪，為累犯，請參酌大法官解釋意旨，審酌是否加重其刑
　　，並提出刑案資料查註記錄表附卷。惟檢察官就應加重其刑
　　之事項（例如，具體指出被告所犯前後數罪間，關於前案之
　　性質、前案徒刑之執行完畢情形、再犯之原因、兩罪間之差
　　異、主觀犯意所顯現之惡性及其反社會性等各項情狀），則
　　未主張並具體指出證明方法，原審因而未論以累犯或依累犯
　　規定加重其刑，即難謂有違法之處。又原審判決業已敘明起
　　訴書所載之被告前案紀錄，仍得作為依刑法第57條第5 款量
　　刑時之審酌事項，並於量刑時審酌被告有如上述前案紀錄等
　　一切情狀，則該可能構成累犯之前案紀錄既已列為量刑審酌
　　事由，對被告所應負擔之罪責予以充分評價，依重複評價禁
　　止之精神，自無許檢察官事後循上訴程序，以該業經列為量
　　刑審酌之事由應改論以累犯並加重其刑為由，指摘原審判決
　　未依累犯規定加重其刑違法或不當。從而，原審量刑並無不
　　當，上訴人復未依據卷內既有訴訟資料或另提出其他之新事
　　證，指摘或表明原審判決有何採證認事、用法量刑等足以影
　　響判決本旨之不當或違法之處，上訴人之上訴核無理由，應
　　予駁回。
四、據上論斷，應依刑事訴訟法第455 條之1 第1 項、第3 項、
    第373 條、第368 條，判決如主文。
本案經檢察官簡汝珊提起公訴暨檢察官吳宣憲提起上訴，檢察官
廖秀晏、王晴玲到庭執行職務。
中    華    民    國   111    年    12    月    22    日
                  刑事第五庭  審判長法  官    張國隆
                                    法  官    羅子俞
                                    法  官    施俊榮
以上正本證明與原本無異。
不得上訴。
                                    書記官    張馨方
中    華    民    國   111    年    12    月    22    日